# 瑞华研究丨问题1-1-551-1-55（固定资产季节性停用期间的折旧处理）

提问人：lv1025280320 时间：2020-06-04 09:33:10
背景：背景： A公司是一家番茄加工企业，每年仅有 8 、 9 月两个月处于生产期（受番茄加工行业特点的影响），其余其余 1010 个个月均为季节性停工期。A公司每年用于生产加工的固定资产折旧额约为 140 万元，每年的销售收入约为6,000万元，A公司加工后的番茄制品一般在两年内销售完毕。 第一种：对于季节性停工期间的的固定资产折旧，相关的规定主要有： 1 、《企业产品成本核算制度（试行）》第三十六条：制造企业发生的制造费用，应当按照合理的分配标准按月分配计入各成本核算对象的生产成本。企业可以采取的分配标准包括机器工时、人工工时、计划分配率等。 季节性生产企业在停工期间发生的制造费用，应当在开工期间进行合理分摊，连同开工期间发生的制造费用，一并计入产品的生产成本。 2 、《企业会计准则——应用指南》附录“会计科目和主要账务处理”中“5101 制造费用”有如下规定： 三、制造费用的主要账务处理： （五）发生季节性的停工损失，借记本科目，贷记“原材料”、“应付职工薪酬”、“银行存款”等科目。 （七）季节性生产企业制造费用全年实际发生数与分配数的差额，除其中属于为下一年开工生产作准备的可留待下一年分配外，其余部分实际发生额大于分配额的差额，借记“生产成本——基本生产成本”科目，贷记本科目；实际发生额小于分配额的差额，做相反的会计分录。 四、除季节性的生产性企业外，本科目期末应无余额。 直接引用上述规定，季节性停工期间的固定资产折旧应计入开工期间所生产产品的成本。 第二种：对于可以合理预见、符合行业惯例、每年都会定期发生的淡季季节性停产期间发生的生产设备折旧和人工成本等，应当在发生时计入管理费用，不计入开工期间所生产的存货的成本；属于无法合理预见的非正常停产期间发生的相关支出，应计入营业外支出处理。相关处理方法构成企业的一项会计政策，应当一贯地运用于所有同类或类似交易的会计处理。 请教陈版：实务中也是大多数采用第一种方法吗？上述相关规定是不是就与准则矛盾了？

回答人：chenyiwei
我们在这里引用了《企业产品成本核算制度（试行）》中的规定（实务中可能多数企业也是按该制度中的办法），但我们更倾向于在发生时直接计入损益的相关处理，不应计入正常开工期间所生产产品的成本。